【裁判字號】    99,簡上,180
【裁判日期】    990524
【裁判案由】    竊盜
【裁判全文】
臺灣高雄地方法院刑事判決             99年度簡上字第180號
上  訴  人
即  被  告  甲○○
上列上訴人即被告因竊盜案件，不服本院高雄簡易庭99年度審簡
字第760 號中華民國99年2 月26日第一審刑事簡易判決（聲請簡
易判決處刑案號：臺灣高雄地方法院檢察署98年度偵字第37648
號），提起上訴，本院管轄第二審之合議庭不待其到庭陳述，逕
行判決如下：
    主  文
上訴駁回。
    事實及理由
一、按被告於第二審審判程序經合法傳喚，無正當理由不到庭者
    ，得不待其陳述，逕行判決，刑事訴訟法第371 條定有明文
    。又對於簡易判決上訴於管轄之第二審地方法院合議庭者，
    準用上開規定，同法第455 條之1 第3 項亦規定明確。本件
    上訴人即被告甲○○（下稱被告）於民國99年4 月15日親收
    本院第二審審判程序傳票送達，有送達證書1 紙在卷為憑（
    見本院簡上卷第33頁），惟於99年5 月6 日審判期日未到庭
    ，亦未提出理由以供審查。被告既經本院合法傳喚而無正當
    理由不到庭，爰依上開規定，不待其到庭陳述，逕行判決。
    又本案經本院審理結果，認原判決認事用法，均無違誤，量
    刑亦屬妥適，應予維持，爰依刑事訴訟法第373 條之規定，
    引用第一審判決書（含檢察官聲請簡易判決處刑書）所記載
    之事實、證據及理由（詳如附件）。
二、被告上訴意旨略以：被告出身單親家庭，因年輕識淺，一時
    失慮而犯錯，事後頗感後悔，所竊物品已由被害人所領回，
    並未造成被害人財物之損失，被告亦願與被害人進行和解，
    足見已有心悔改，爰提起上訴，請求撤銷原判決，另為從輕
    發落之判決，以啟自新等語。惟查：本件經原審依被告於警
    詢、偵查中之自白，佐以被害人乙○○之指訴、贓物認領保
    管單及現場採證照片等證據資料，認被告竊盜犯行事證明確
    ，論以刑法第320 條第1 項之竊盜罪。復敘明被告前已因違
    反森林法（竊取森林副產物牛樟菇）案件，經判處有期徒刑
    6 月及併科罰金（嗣因96年減刑減為3 月），於執行完畢後
    5 年內，再犯本件竊取被害人田地內之木材犯行，構成累犯
    ，依刑法第47條第1 項加重其刑。又審酌被告係為貪圖不法
    利益而再犯竊盜罪，惟犯後坦承犯行，所竊之物因即時查獲
    而發還被害人等一切情狀，量處有期徒刑6 月，諭知易科罰
    金之法定最低折算標準即以新臺幣1 千元折算1 日，及敘明
    扣案供被告犯罪所用之營業大貨車因非被告所有，不予宣告
    沒收。原判決已就刑法第57條各款所定量刑應參酌之事項，
    於理由欄中詳加審酌，而被告上訴意旨雖稱願與被害人進行
    和解，惟經本院合法傳喚，無正當理由而不到庭，且據到庭
    之被害人乙○○陳稱：被告並無賠償等語（見本院簡上卷第
    38頁），顯見被告空言有意和解，惟迄未賠償分文，未見有
    何和解誠意。至於被告所竊木材係經警查獲而發還被害人，
    並非被告主動返還，亦難據為從輕量刑之基礎。
三、本院經核原判決認事用法，均無違誤，量刑亦屬妥適，應予
    維持。被告以其年輕識淺，一時失慮致犯本罪，事後有所悔
    意，所竊物品已由被害人所領回而未受財產損害，願與被害
    人進行和解為由，提起上訴，請求輕判，經核為無理由，應
    予駁回。
據上論斷，應依刑事訴訟法第455 條之1 第1 項、第3 項、第36
8 條、第371 條、第373 條，判決如主文。
本案經檢察官鄧怡君到庭執行職務。
中    華    民    國    99    年    5     月    24    日
                刑事第十六庭    審判長法  官  曾逸誠
                                      法  官  王靖茹
                                      法  官  林柏壽
以上正本係照原本作成。
本判決不得上訴。
中    華    民    國    99    年    5     月    24    日
                                      書記官  洪嘉慧

司法院資訊處製作；財團法人民間司法改革基金會備份。
